【裁判字號】    95,台非,307
【裁判日期】    951214
【裁判案由】    竊盜
【裁判全文】
最高法院刑事判決              九十五年度台非字第三０七號
上  訴  人  最高法院檢察署檢察總長
被      告  甲○○
上列上訴人因被告竊盜案件，對於台灣高雄地方法院中華民國九
十四年十二月九日第一審確定判決（九十四年度易字第九八二號
，起訴案號：台灣高雄地方法院檢察署九十四年度偵字第七八七
八號），認為部分違法，提起非常上訴，本院判決如下：
    主  文
上訴駁回。
    理  由
非常上訴理由稱：「一、按科刑判決所認定之事實，與所採之證
據，不相適合，即屬證據上理由矛盾，其判決當然為違背法令。
有最高法院六十九年台上字第四九一三號判例可資參考。經查本
件為警查扣之兇器鐵鎚一支、鐵撬棒一支、鐵杵一支等物，確係
被告甲○○持往現場行竊之物無訛，有台灣高雄地方法院檢察署
九十四年檢總管字第四四一五號扣押物品清單、高雄市政府警察
局新興分局九十四年四月三日調查筆錄及台灣高雄地方法院九十
四年十一月三十日審判筆錄在卷足憑。上述扣案物品既為被告所
有，且供被告犯罪所用之物，自得依刑法第三十八條第二款規定
宣告沒收之。詎原審竟誤認上述物品非被告所有，並據以認不另
為沒收之諭知，其認定事實所憑之證據顯核與卷證資料不符，揆
諸首揭說明，即有認定事實與所採證據不相適合之證據上理由矛
盾，其判決當然為違背法令。二、案經確定，爰依刑事訴訟法第
四百四十一條、第四百四十三條提起非常上訴，以資糾正。」等
語。
本院按：非常上訴旨在糾正法律上之錯誤，藉以統一法令之適用
，不涉及事實認定，故非常上訴審應以原判決確定之事實為基礎
，以審核原判決所認定之犯罪事實，其適用法令有無違誤為目的
，如依原判決所確認之事實及卷內證據資料觀之，其適用法則並
無違誤，即難指為違法。又事實之認定，乃屬事實審法院之職權
，非常上訴審無從審酌，倘非常上訴理由係對卷宗內同一證據資
料之判斷持與原判決不同之評價，而憑持己見認為原判決認定事
實不當或與證據法則有違，即係對於事實審法院證據取捨裁量權
行使當否之任意指摘，自與非常上訴審係以統一法令適用之本旨
不合。另按供犯罪所用之物，以屬於犯罪行為人者為限，得沒收
之，為刑法第三十八條第一項第二款、第二項所明定。是被告供
犯罪所用之物，以屬於被告所有者，始得以諭知沒收。本件原判
決認定被告甲○○意圖為自己不法之所有，於民國九十四年四月
三日十六時十分許，進入高雄市前金區○○○路六十七號三樓，
在現場拾得客觀上足為兇器之鐵鎚、鐵撬棒、鐵杵各一支，用以
拆卸之鋁門窗條五支等情，係依憑被告之供述，及扣押物品清單
、贓物認領保管收據等證據，資以證明被告有竊盜之事實，而論
處被告攜帶兇器竊盜（累犯），並說明扣案之鐵鎚、鐵撬棒、鐵
杵各一支，雖為被告犯罪所用之物，然非屬被告所有，故不為沒
收諭知之理由甚詳。第查被告於高雄市政府警察局新興分局九十
四年四月三日之詢問中供明：用以犯案之鐵鎚等物，係在現場地
上所撿得等語（見警卷第四頁）。其於原審法院九十四年十一月
三十日審理中供明：行竊之工具為其所帶去等語（見該卷第八九
頁），但未陳明上開工具為其所有。而台灣高雄地方法院檢察署
九十四年度檢總管字第四四一五號扣押物清單，僅載明物品名稱
及被告姓名，就該物品所有權之歸屬均無所記載（見七八七八號
偵查卷第一九之一頁）。乃原審認上開供犯罪所用之物，無證據
足以證明係屬被告所有，而未諭知沒收，尚無判決不適用法則之
違誤。非常上訴意旨，置原判決所確認之事實於不顧，自行引用
警局之調查筆錄、扣押物清單及審判筆錄為據，指摘原判決所認
定之事實與所採用之證據，不相適合，而有證據上理由矛盾之違
誤，容有誤會，難認為有理由，應予駁回。
據上論結，應依刑事訴訟法第四百四十六條，判決如主文。
中    華    民    國  九十五  年  十二    月   十四   日
                      最高法院刑事第五庭
                          審判長法官  莊  登  照
                                法官  洪  明  輝
                                法官  黃  一  鑫
                                法官  林  秀  夫
                                法官  徐  昌  錦
      本件正本證明與原本無異
                                      書  記  官
中    華    民    國  九十五  年  十二    月   二十   日
                                                     Ｒ


司法院資訊處製作；財團法人民間司法改革基金會備份。
